# 新板申报报告

提问人：cpab 时间：2018-04-07 00:45:30
请教：
新三板申报审计报告，其他信息需要保留吗？觉得可删除，依据为 1521 号准则中的第七条 本准则不适用于：（二）证券发行文件；
包括招股说明书。但仍有将申报报告与公开转让说明书的内容进行核对的责任。
我的理解对吗？谢谢！

回答人：chenyiwei
可以，IPO申报审计报告中对“其他信息”也是删除的。但是，CPA仍需按照招股说明书准则中的相关规定，对申报财务报表及招股说明书及其备查文件中的相关内容进行核对，并签署相关的声明。